臺灣板橋地方法院交通事件裁定　　　　99年度交聲字第3349號
原處分機關　交通部公路總局臺北區監理所板橋監理站
異　議　人
即受處分人　李俊霆
上列異議人即受處分人因違反道路交通管理處罰條例案件，對於
交通部公路總局臺北區監理所板橋監理站99年10月20日所為之處
分（原處分案號：板監裁字第裁41-C00000000號），聲明異議，
本院裁定如下：
    主  文
原處分撤銷。
李俊霆機器腳踏車附載人員未依規定，處罰鍰新臺幣佰元。
    理  由
一、本件原處分機關係以異議人即受處分人李俊霆騎乘所有車號
    JE9-432 號（裁決書誤載為「JEP-432 」號）重型機車，於
    民國99年9 月6 日凌晨3 時42分許，以前座附載乘客，駕駛
    人坐於後座方式騎乘，沿臺北縣中和市（現改制為「新北市
    中和區○○○○路1 段往景新街方向行駛，經警於中和市○
    ○路○ 段117 巷口前攔停舉發，移送裁決，因認異議人有「
    以危險方式在道路上駕駛機器腳踏車」之違規事實，而依道
    路交通管理處罰條例第43條第1 項第1 款、第4 項、第63條
    第1 項第3 款，裁處罰鍰新臺幣一萬二千元，記違規點數三
    點，並應參加道路交通安全講習。
二、異議人則提出聲明異議意旨略以：異議人於上開時地騎乘上
    開機車，自中和烘爐地拜拜後下山，因深夜山區氣溫低，原
    坐於後座之女友會冷，始讓她坐於前座，卻遭警自後攔停，
    開單舉發指稱異議人此附載方式已構成危險駕駛之違規行為
    ，惟異議人認此附載方式，與一般人將小孩置於前座附載方
    式無異，何來危險駕駛，且處罰過重，爰提出聲明異議，請
    撤銷原處分等語。
三、按機器腳踏車附載人員，重型及普通輕型機器腳踏車在駕駛
    人後設有固定座位者，得附載一人，附載坐人必須穩妥；機
    器腳踏車附載人員未依規定者，處駕駛人新臺幣三百元以上
    六百元以下罰鍰，道路交通安全規則第88條第1 項第2 款、
    第7 款、道路交通管理處罰條例第31條第5 項分別定有明文
    。經查，本件異議人即受處分人李俊霆騎乘所有車號JE9-43
    2 號重型機車，於99年9 月6 日凌晨3 時42分許，以前座附
    載乘客，駕駛人坐於後座方式騎乘，沿臺北縣中和市○○路
    ○ 段往景新街方向行駛之違規事實，業經臺北縣政府警察局
    （現改制為「新北市政府警察局」）中和第一分局查報函覆
    屬實，有該分局99年9 月28日北縣警中一交字第0990037347
    號函影本一紙附卷可稽，並有舉發過程錄影光碟1 片及錄影
    擷取照片2 張在卷可資佐證，亦為異議人所不爭執，堪認屬
    實無訛。惟按異議人上開騎乘機車以前座附載乘客駕駛方式
    ，固屬違規行為，然其駕駛方式之危險程度，與道路交通管
    理處罰條例第43條第1 項第1 款「在道路上蛇行，或以其他
    危險方式駕車者」規定處罰之危險方式駕車行為，尚屬有間
    ，且同條例第31條第5 項亦規定有「腳器腳踏車附載人員未
    依規定」之處罰規定，是核諸上開規定，本件異議人上開違
    規行為，應係構成同條例第31條第5 項規定「腳器腳踏車附
    載人員未依規定」之違規行為，原處分上開所認，容有未洽
    ，從而異議人上開異議意旨尚非完全無據。綜上所述，本件
    原處分既有上揭不當，即應予撤銷，由本院另行裁決。爰將
    原處分撤銷，另依上揭道路交通管理處罰條例第31條第5 項
    規定，裁處諭知如主文第二項所示。
四、據上論結，應依道路交通事件處理辦法第19條規定（原「道
    路交通案件處理辦法」，已於99年10月26日修正發布，並自
    同年月28日施行，原法規名稱修正為「道路交通事件處理辦
    法」，該辦法原第20條規定，亦變更條次及修正「交通法庭
    」之條文用語為「法院」），裁定如主文。
中    華    民    國   100    年    2     月    8     日
                        交通法庭  法  官  彭  全  曄
以上正本證明與原本無異。
如不服本裁定應於送達後5日內向本院提出抗告狀。
                                  書記官  蘇  宥  維
中    華    民    國   100    年    2     月    8     日